臺灣臺北地方法院民事裁定
111年度抗字第400號
抗  告  人  以太彥股份有限公司


法定代理人  許建智  
抗  告  人  葉沛儒  



抗  告  人  沈忠聖  


相  對  人  江振賢  



上列當事人間聲請本票裁定事件，抗告人對於民國111年7月14日
本院111年度司票字第9540號民事裁定提起抗告，本院裁定如下
：
    主  文
抗告駁回。
抗告程序費用新臺幣壹仟元由抗告人連帶負擔。
    理  由
一、本件抗告人以太彥股份有限公司之法定代理人原為葉沛儒，
    嗣變更為許建智，並據其聲明承受訴訟，有民事聲明承受訴
    訟狀、公司變更登記表在卷可稽，核無不合，應予准許。
二、按執票人依票據法第123 條規定，聲請法院裁定許可對發票
    人強制執行，係屬非訟事件，此項聲請之裁定，及抗告法院
    之裁定，僅依非訟事件程序，就本票形式上之要件是否具備
    予以審查為已足，並無確定實體上法律關係存否之效力，如
    發票人就票據債務之存否有爭執時，應由發票人提起確認之
    訴，以資解決（最高法院57年台抗字第76號、56年台抗字第
    714號裁判意旨參照）。又法院於非訟事件不得為實體上之
    審查，故發票人縱有實體上之爭執，應另行提起確認之訴，
    法院仍應為准許本票強制執行之裁定（臺灣高等法院暨所屬
    法院83年度法律座談會民事類第48號研討結果參照）。
三、相對人於原審聲請意旨略以：相對人執有抗告人於民國111
    年3月22日共同簽發之本票1紙（下稱系爭本票），內載金額
    新臺幣（下同）150萬元，付款地未載，利息按週年利率20％
    計算，免除作成拒絕證書，到期日未載，惟於111年7月8日
    經提示未獲付款，為此提出系爭本票，聲請裁定就100萬元
    及依週年利率16％計算之利息准許強制執行等語。
四、抗告意旨略以：兩造間之債權早已清償，已無債權債務關係
    ，則系爭本票基礎原因關係已不存在，相對人須舉證證明系
    爭本票債權存在。為此，爰依法提起抗告，請求廢棄原裁定
    等語。
五、經查，相對人主張之事實，業據其提出與所述相符之系爭本
    票為據，而原審就系爭本票為形式上之審查，認其已具備本
    票各項記載事項，合於票據法第120 條規定，屬有效之本票
    ，乃依同法第123 條裁定准許為強制執行，並無不合。至抗
    告人雖辯稱兩造間已無債權債務關係存在等語，然抗告人此
    部分主張無論屬實與否，均屬實體上之爭執，尚非本件非訟
    事件程序所得審究，依首揭說明，應由抗告人另行提起確認
    訴訟以資解決，以免混淆非訟形式審查與實體權利得否行使
    認定之分際。從而，原審依審核結果，裁定准予強制執行，
    並無不當。抗告意旨指摘原裁定不當，求予廢棄，為無理由
    ，應予駁回。
六、據上論結，本件抗告為無理由，依非訟事件法第21條第2 項
    、第24條第1 項、第46條，民事訴訟法第495 條之1 第1 項
    、第449 條第1 項、第95條、第85條第2項，裁定如主文。
    　　
中　　華　　民　　國　　111 　年　　8 　　月　　29　　日
                  民事第七庭    審判長法  官  姜悌文
　　　　　　　　 
                                      法  官  黃愛真
　　　　　　　　　　　　　　　　　　　
                                      法  官  溫祖明
以上正本係照原本作成。                                   
本裁定不得再抗告。　　　　　　　　　　　　　　　　　　　
中　　華　　民　　國　　111 　年　　8 　　月　　29　　日
                                      書記官  李佳儒